【裁判字號】    89,易,4602
【裁判日期】    891128
【裁判案由】    家庭暴力防治法
【裁判全文】
臺灣高雄地方法院刑事判決                        八十九年度易字第四六二號
    公  訴  人  臺灣高雄地方法院檢察署檢察官
    被      告  甲○○
右列被告因家庭暴力防治法案件，經檢察官提起公訴（八十九年度偵字第二二二二九
號），本院判決如左：
    主  文
甲○○違反法院依家庭暴力防治法第十五條所為之禁止實施家庭暴力行為之裁定，處
拘役參拾日，如易科罰金，以佰元折算壹日。緩刑貳年。
    事  實
一、甲○○與乙○○係夫妻，二人具有家庭暴力防治法第三條第一款所定之家庭成員
    關係，甲○○並經臺灣高雄地方法院於八十九年八月二十一日以八十九年度家護
    字第四四七號核發民事通常保護令，裁定令其不得對乙○○實施身體或精神上不
    法侵害之行為，及直接或間接對乙○○為騷擾行為。詎甲○○竟基於違反上開民
    事通常保護令之犯意，於八十九年十月一日下午六時三十分許，在高雄縣大寮鄉
    ○○○路一八三號二樓住處，因酒後不滿乙○○打電話要其返家吃飯，而對之大
    聲怒罵，並出手打乙○○之頭、臉頰（傷害部分未據告訴），而實施家庭暴力行
    為，致乙○○受有身體及精神上不法之侵害，甲○○因而違反前開民事通常保護
    令。
二、案經乙○○訴由高雄縣警察局林園分局移送臺灣高雄地方法院檢察署檢察官偵查
    起訴。
    理  由
一、訊之被告甲○○固坦承有經法院裁定民事通常保護令，並於右揭時地因不滿乙○
    ○要求其返家吃飯，待上樓返家後即與乙○○發生爭執等事實，惟矢口否認有打
    乙○○之犯行，辯稱伊是因打電話時，乙○○推伊，伊才不小心以電話筒打到乙
    ○○，臉頰亦是無意中弄到的，並未打乙○○頭、巴掌云云。經查：被告於右揭
    時地如何怒罵、打被害人乙○○，而違反本院所核發之八十九年度家護字第四四
    七號民事通常保護令等情，已據告訴人乙○○於警訊及本院審理時指訴綦詳（見
    偵查卷第四頁反面、本院八十九年十一月十四日審判筆錄），參以被告於警訊及
    偵審中自承因不滿其妻乙○○打電話要伊上樓返家吃飯，而於返家後即罵乙○○
    ，並打電話給乙○○的姊姊，此時乙○○與之發生拉扯，有在拉扯中用電話打到
    乙○○頭部及弄到乙○○臉頰等情（見偵查卷第六頁反面、第二十頁正、反面、
    本院八十九年十一月十四日審判筆錄），足徵告訴人乙○○之指述，洵屬非虛，
    被告前開所辯，顯係事後卸責之詞，要無可採。而被告前經本院核發民事通常保
    護令，裁定禁止對告訴人實施身體或精神上不法侵害之行為，及直接或間接對告
    訴人為騷擾行為，復有本院八十九年度家護字第四四七號民事通常保護令影本一
    件在卷可按，被告對告訴人實施身體及精神上不法之侵害之行為，其確有違反保
    護令之犯意甚明。本件事證明確，被告犯行堪予認定。
二、核被告所為，係犯家庭暴力防治法第五十條第一款之違反禁止實施家庭暴力行為
    保護令罪。審酌被告實施家庭暴力行為，漠視法院所為之保護令裁定，且未顧及
    夫妻間應本於互信、互諒、互愛共同經營婚姻生活，竟對告訴人實施身體及精神
    上之不法侵害行為，處刑本不宜寬縱，惟念其無有期徒刑以上之犯罪前科，有臺
    灣高等法院被告全國前案紀錄表及臺灣高雄地方法院檢察署刑案資料查註紀錄表
    各一件附卷可稽，素行尚佳，犯後態度良好且坦承部分犯行、所造成之傷害尚非
    嚴重及被害人於本院審理時表示原諒之意（見本院八十九年十一月十四日審判筆
    錄），為期日後彼此和睦相處等一切情狀，從輕量處如主文所示之刑，並諭知易
    科罰金之折算標準，以資懲儆。查被告前未曾受有期徒刑以上刑之宣告，已如前
    述，其因一時衝動，短於思慮，致觸犯本案犯行，而被害人亦已表示原宥之意，
    足見被告經偵審及科刑判決後，已知所警惕，而無再犯之虞，本院因認前開對其
    宣告之刑，以暫不執行為適當，爰併予宣告緩刑二年，以啟自新。
據上論斷，應依刑事訴訟法第二百九十九條第一項前段，家庭暴力防治法第五十條第
一款，刑法第十一條前段、第四十一條、第七十四條第一款，罰金罰鍰提高標準條例
第二條，判決如主文。
中    華    民    國      八十九      年     十一     月     二十八     日
                                  臺灣高雄地方法院刑事庭
                                      法  官  李麗珠
右正本證明與原本無異。
如不服本判決，應於判決送達後十日內，向本院提出上訴狀。
                                      書記官  簡鴻雅
中    華    民    國      八十九      年     十一     月     二十八     日
附錄本案判決論罪科刑法條：
家庭暴力防治法第五十條第一款：
違反法院第十三條、第十五條所為之下列裁定者，為本法所稱之違反保護令罪，處三
年以下有期徒刑、拘役或科或併科新臺幣十萬元以下罰金：
一、禁止實施家庭暴力行為。


司法院資訊處製作；財團法人民間司法改革基金會備份。
